臺灣高雄地方法院刑事判決　　　　　　　 93年度訴更字第2號
公　訴　人　臺灣高雄地方法院檢察署檢察官
被　　　告　Ｂ○○　男　32歲.
指定辯護人　蔡陸弟律師
被　　　告　Ａ○○　男　32歲.
選任辯護人　吳春生律師
　　　　　　吳俊昇律師
上列被告因偽造有價證券案件，經檢察官提起公訴（92年度偵字
第1 號），因本院裁定駁回公訴（92年度訴字第1510號），嗣經
檢察官不服提起抗告，經臺灣高等法院高雄分院於民國92年12月
31日以92年度抗字第262 號裁定，撤銷原審裁定發回本院更為審
理，本院判決如下：
    主  文
Ｂ○○、Ａ○○均無罪。
    理  由
一、公訴意旨略以：被告Ｂ○○、Ａ○○明知綽號「瘦仔」之不
    詳姓名男子（以下稱「瘦仔」）所販賣之空白支票係擅自偽
    造或不可能兌現之支票，竟共同基於為自己或第三人不法所
    有之犯意聯絡，仍以即使空白支票係偽造或不會兌現亦不違
    背其本意之不確定故意，而自民國91年5 月間起，以每張支
    票新台幣（下同）3, 000元之價格，購買如附表所載發票人
    寅○○等人名義之空白支票，再於報紙刊登廣告以每張3,50
    0 元至4,000 元不等之價格販賣予不特定人，再唆使不特定
    人自行在空白支票上書寫偽造金額行使，而獲得不法利益，
    總共販賣二百餘張。嗣至91年12月18日15時5 分許，在高雄
    市○○區○○路與民生路口為警查獲，並扣得連絡工具行動
    電話3 支、日期章1 個、「禁止背書轉讓」印章1 個、平行
    線章1 個、支票印鑑章6 個、支票機1 台、空白支票131 張
    。因認被告Ｂ○○、Ａ○○就附表編號至部分涉犯刑法
    第29條、第201 條第2 項之共同教唆行使偽造有價證券罪嫌
    ；另就附表編號至部分涉犯刑法第29條、第339 條第2
    項之共同教唆詐欺罪嫌云云。
二、按犯罪事實應依證據認定之，無證據不得認定其犯罪事實。
    又不能證明被告犯罪者，應諭知無罪之判決，刑事訴訟法第
    154 條第2 項、第301 條第1 項分別定有明文。所謂證據，
    係指足以認定被告確有犯罪行為之積極證據而言，該項證據
    自須適合於被告犯罪事實之認定，始得採為斷罪資料。苟積
    極證據不足為不利於被告事實之認定時，即應為有利於被告
    之認定，更不必有何有利之證據，最高法院29年上字第3105
    號、30年上字第816 號分別著有判例可資參照。
三、本件公訴人因認被告二人涉有上開罪嫌，無非係以：(一)附表
    編號至部分均未獲有發票人宇○○、丁○○之同意，被
    告二人販賣予不特定人使用，並囑其自行書寫金額，顯有教
    唆偽造有價証券之情；且該等支票業經退票，又被告二人向
    不詳之人購買空白支票並販賣謀利，其有即使該支票係偽造
    亦不違背其本意之不確定故意甚明，被告等唆使購買人偽造
    支票金額，應成立教唆罪嫌；(二)附表編號至之支票亦均
    遭退票，被告二人向不詳人士購買空白支票並販賣予他人謀
    利，具有即使該支票遭退票亦不違背其本意之不確定故意甚
    明，故被告二人唆使購買之人使用該不可能兌現之支票，雖
    無法証明有偽造支票之証據，然其對教唆詐欺之罪嫌難以卸
    責等節，為其論據。訊之被告二人雖坦承向「瘦仔」分別以
    拒絕往來戶支票每張500 元、未遭退票之支票每張3,000 元
    之價格，購入以他人名義為發票人之支票後，再分別以拒絕
    往來戶支票每張1,000 至1,500 元、未遭退票之支票每張3,
    500 至4,000 元之價格，轉售予他人而獲利，直至為警查獲
    之際，業已先後賣出數百張之事實，惟均矢口否認有何教唆
    偽造有價證券及教唆詐欺之犯行，辯稱：渠等向「瘦仔」購
    入他人之支票時，其上均已蓋妥印鑑章，其他應記載事項則
    為空白，「瘦仔」曾表示該支票均係發票人所授權使用者；
    渠等自「瘦仔」處購得支票後，均會向銀行照會支票信用；
    且渠等賣支票乃提供買主作為生意上周轉使用，會詢問買主
    是否有生意上之往來及名片，而支票賣出後均會留存影本，
    如果購買人瞭解支票之特性，就會自己將錢存入帳戶讓支票
    兌現，渠等亦會幫忙購買人聯絡銀行想辦法讓支票兌現等語
    。經查：
（一）被告二人分別以上述價格，連續多次向「瘦仔」購入拒絕
      往來戶支票及未遭退票之支票後，再行轉售，並從中賺取
      差價獲利；且被告二人所購買之支票均僅蓋妥發票人印文
      ，其餘如發票日、金額等絕對必要記載事項均未填載完成
      ，須俟購買之人購得該等支票後自行填寫使用等情，業據
      被告Ｂ○○、Ａ○○於本院審理中坦認不諱，並有扣案空
      白支票131 張可資佐證，足徵被告二人此部分自白核與事
      實相符，堪予採信。另上開扣案之空白支票131 紙，其中
      如附表二所載帳戶之支票合計51張，直至被告二人為警查
      獲前，均未有跳票紀錄一節，亦有第一銀行北台南分行92
      年1 月30日一北台南字第3039號函、台南區中小企業銀行
      北台南分行92年1 月24日（92）南銀北分字第044 號函、
      華僑銀行府城分行92年1 月27日（92）僑銀府營字第028
      號函、台灣中小企業銀行永康分行92年1 月22日92永康字
      第0229號函，及彰化銀行北高雄分行檢送之丙○○支票存
      款帳戶資料表各一件在卷可稽，是此部分之事實，亦堪認
      定。
（二）按刑法上所謂偽造有價證券，以無權簽發之人冒用他人名
      義簽發為要件，如果行為人基於本人之授權，或其他原因
      有權簽發者，則與無權之偽造行為不同，最高法院53年台
      上字第1810號著有判例。查：
    (一)附表編號支票部分，固經證人宇○○前於92年4 月11日
      偵查中及93年7 月22日本院審理中證稱：其並非通箖企業
      有限公司之負責人，從未向第一銀行申辦支票帳戶，該份
      申請資料亦非其筆跡，應係
      見92年度偵字第1 號卷第169 頁、本院卷一第119 頁）。
      然本院針對卷附第一商業銀行五股分行92年1 月24日一五
      股字第15號函所附通箖企業有限公司開戶資料影本上「宇
      ○○」之簽名，與證人宇○○本人先後於偵訊筆錄（參見
      92年度偵字第1 號卷第169 頁）、及本院於審判程序中命
      其當庭書寫之簽名、字跡（參見本院卷一第13 1頁）等交
      參以觀，其所書「鄭」字上半部之「  」均略呈「口」型
      ；「俊」字左半部「  」則直接連寫右半部之「俊」，且
      該「俊」部分亦俱以一筆連續為之；另「達」字左側部首
      「  」則寫成類如數字「３」之型態，右側「幸」之運筆
      順序亦如出一轍。綜此適可推知上述文書字體之筆法、特
      徵俱屬相同，顯係出於同一人之手筆。另佐以卷附中華民
      國銀行同業公會全國聯合會94年3 月14 日 權一字第0326
      號函所載：「二、按客戶如欲辦理支票存款戶請領支票使
      用，需由本人親自辦理開戶手續，且須具備『支票存款戶
      處理規範』第二條、第三條之條件，並需提供第四條之相
      關證明始可辦理。」、「四、支票存款戶請領支票，實務
      上由本人或代表人親自辦理為原則，並檢具蓋妥原留印鑑
      之『支票領取證』辦理，故因無法親自辦理時得委託代理
      人為之，並由代理人簽收後領取支票」等情，堪認附表編
      號之支票當係宇○○所親自申請者無訛。故證人宇○○
      前開所述核與事實有違，要非可採。
    (二)次者，附表編號、部分，雖經證人丁○○（原名戊○
      ○）陳稱：伊是去坤楊公司找工作，對方叫伊去申請支票
      可以做買賣皮鞋和電腦材料，並要伊以公司負責人去申請
      ，支票申請出來後，對方要他放在公司，並保證要用支票
      時會徵詢其同意，隔二天伊到公司時，對方就跑掉了等語
      （參見92年度偵字第1 號第139 、140 頁），足認證人丁
      ○○與坤楊公司人員先前均非熟識、事後亦無深交。然衡
      諸社會交易常情，支票帳戶乃個人財產之重要檢索依據，
      帳戶內金錢流向及相關記載，常為稅法或其他各該法律之
      重要憑據，倘因支票使用不當，一旦成為銀行之拒絕往來
      戶，將使個人金融信用嚴重受損、形同破產，本件證人丁
      ○○乃受有基本常識教育之成年人，針對其中涉及之重要
      法律爭議，實難諉為不知；另佐以我國金融交易活動日趨
      多元自由，支票帳戶僅須一般自然人或公司行號即可前往
      開戶，苟非用於不法之途，又何須借用他人名義為之？何
      況支票之發票人除須承擔將來不獲兌現而遭受持票人追索
      之責任外，如流入他人帳戶作為不當使用，即可能成為對
      己不利之事證，是以借用支票予他人使用時，衡情必會探
      詢使用目的及方式，甚而留存對方真實姓名、年籍之資料
      或隨時檢索查驗使用情形，方與常情相符，實無出借後即
      棄置不管，任由他人大肆簽發使用，而始終未加聞問，亦
      未留存或探詢對方之真實姓名、年籍，以謀日後涉訟之際
      得據為自保之理。更有甚者，誠如證人丁○○所述，伊僅
      係前往坤楊公司找工作，前後相隔不過數日，何以於短期
      內竟可成為該公司之負責人，並同意以其名義向銀行申請
      支票使用，且於事後查悉坤楊公司人員逃匿後，亦渾然未
      思應即刻向開戶請領支票之金融機構申請掛失止付？職是
      ，證人丁○○前揭證述悖於常情至鉅，殊無足採。
    (三)承前所述，證人宇○○、丁○○所述各節，洵非有據，顯
      係為圖自身卸責之詞，自難憑為被告二人不利之認定。是
      證人宇○○、丁○○既同意以自己名義分別申請附表至
      之支票，並交予他人使用，堪認其確有概括授權予他人
      自行填寫、簽發支票之意思。揆諸前揭判例說明，被告Ｂ
      ○○、Ａ○○二人販售附表一編號至僅蓋用發票人印
      文之支票，交予第三人填載其內容後據以使用，既係出於
      發票人事前之授權所為，顯與刑法第201 條「偽造」之要
      件有悖，尚難逕以偽造有價證券之罪相繩。
（二）次按，支票之發票人、發票日、金額為絕對應記載事項，
      苟欠缺應記載事項之一者，除有票據法第11條第2 項未完
      成票據法則之適用外，該支票為無效之票據，此觀乎票據
      法第11條前段、第125 條之規定甚明。又依刑法第29 條
      第3 項之規定，刑法之教唆犯除其所教唆之罪有處罰未遂
      犯之規定者外，必須正犯受其教唆而實施犯罪，始能成立
      。本件雖扣得空白支票合計131 紙，然細繹其內容，均僅
      蓋妥發票人之印文，其他包括發票日及金額等絕對必要記
      載事項均尚未填載完成。準此，扣案支票之金額及發票日
      等絕對必要記載事項既未填載，應認其發票行為尚未完成
      ，縱被告二人果有偽造上開有價證券之舉，亦屬未遂。此
      外，偽造有價證券罪並無處罰未遂犯之規定，公訴人雖認
      被告販賣上開空白支票予不特定之人使用，涉有教唆他人
      偽造有價證券之犯嫌，惟參以上開說明，亦須以被教唆之
      人完成偽造有價證券之行為始構成犯罪。但遍觀全卷，並
      未扣有任何經由被告二人所賣出、或現時由渠等持有且業
      已偽造完成之支票可佐。是以公訴人泛指被告二人涉有教
      唆行使偽造有價證券之犯嫌，顯有未足。再本件雖有宇○
      ○及丁○○為發票人之支票退票理由單多紙扣案可參，惟
      細繹其退票理由均為「存款不足」、而非「印鑑不符」，
      倘依卷附退票理由單之記載，亦未可逕認該支票果係被告
      或向其購買支票之人所偽造。況宇○○、丁○○乃申請支
      票提供他人使用之人，迭如前述，其二人將空白支票提供
      他人簽發使用，自有授權他人以其名義簽發支票之意，尚
      難論以簽發支票之人果涉有偽造有價證券之責。
（三）另被告Ｂ○○、Ａ○○為警查獲時雖扣有日期章、禁止背
      書轉讓章、平行線章各1 枚、支票機一台、及印鑑章六枚
      等物品。然所謂禁止背書轉讓、平行線等均屬票據法上之
      特別規定事項，具有法定限制票據轉讓責任之作用，本件
      被告二人既以販賣空白支票為業，為因應購買者之需要，
      隨時攜帶上開物品備用，應屬事理之常；至扣得之印鑑章
      六枚，分別係「李俊亞」、「黃瑞寶」（二枚）、「楊培
      雄」（二枚）及「楊志宏」等人之印章，核與附表一所示
      帳戶之發票人無一相符，亦不得憑為被告二人所涉偽造有
      價證券犯行不利之認定。
（四）此外，本件公訴人雖謂被告Ｂ○○、Ａ○○就附表編號
      至之部分，涉有刑法第29條、第339 條第2 項之共同教
      唆詐欺罪嫌。然本件扣案被告二人持有之之空白支票131
      紙，其中如附表二所載帳戶之支票、合計51紙，直至被告
      為警查獲之際均未有跳票紀錄一節，業如前述，從而被告
      二人雖對外販售上開空白支票，惟渠等主觀上是否具有教
      唆他人用以詐欺之故意，顯非無疑。又被告二人販賣空白
      支票予不特定之人，乃依支票是否已遭拒絕往來之不同而
      異其價格，就向被告購買支票之人而言，其對於所購得支
      票是否拒絕往來一節，理應知之甚稔，自不得謂被告二人
      對其有何施用詐術、致令陷於錯誤之情事。另倘購得空白
      支票之人復以其所購支票再向第三人行騙，則實際上對被
      害人施用詐術者，當係購買空白支票之人，並非被告；且
      其詐欺他人之不法意圖，亦為購買支票者本於個人意志所
      發生，要難謂係受有被告二人之挑唆後方始起意。至被告
      二人提供之拒絕往來支票（俗稱「芭樂票」），雖為他人
      詐欺行為之重要環節，然客觀上施用詐術之方法多端，倘
      係被告二人親自出面與被詐欺者從事金錢交易者，尚可謂
      渠等或有分擔詐欺構成要件之實施；若僅係提供支票予他
      人使用，在不能證明支票提供者與行詐騙之人果有共同犯
      意連絡之情況下，核其所為，亦僅係實施詐欺取財構成要
      件以外之協助行為，應認被告二人僅係基於幫助之犯意、
      進而從事詐欺罪構成要件以外之行為，仍非可逕以教唆詐
      欺罪論之。
（五）惟按，刑法上之幫助犯，應以正犯已經犯罪為構成要件，
      故幫助犯無獨立性，如無他人犯罪行為之存在，幫助犯即
      無由成立，最高法院60年台上字第2195號著有判例可資參
      照。本件固經證人申○○向台灣高雄地方法院檢察署提出
      告訴，指稱丁○○、及案外人Ｄ○○、顏炳綸、黃俊源涉
      有共同詐欺罪嫌，並於本院審理中到庭證述其與案外人Ｄ
      ○○彼此間有生意往來，期間長達八年多；先後經Ｄ○○
      交付發票人為丁○○、黃俊源、李俊亞、陳瑞溢、何財燈
      及呂國明等之支票，作為支付貨款之用，嗣因其中發票人
      為坤楊公司丁○○之支票未獲兌現，並提出附表三所示之
      支票暨退票理由單各六件為證。然查：證人申○○既與Ｄ
      ○○生意往來長達八年餘，給付貨款方式包括親自付款、
      提供郵局提款卡及交付客票，且Ｄ○○最初提供之支票均
      有兌現，如未兌現，則會應證人申○○之要求開立本票，
      以供擔保（本院卷一第103 至104 頁），尚難率爾認定Ｄ
      ○○於向證人申○○訂貨之初、即有何施用詐術而使證人
      申○○陷於錯誤之情事。再者，Ｄ○○交付予證人申○○
      收受之支票，分別包括以丁○○、黃俊源、李俊亞、陳瑞
      溢、何財燈及呂國明等人為發票人之支票，且其中附表三
      所示發票人為「坤楊公司丁○○」六紙支票中，僅編號
      部分與附表一編號之帳戶係屬同一，其餘編號至則
      均非附表一所示帳戶開立之支票，而Ｄ○○所提供附表三
      編號支票（號碼：NA0000000 號）與扣案被告二人持有
      之附表一編號支票（號碼：NA0000000 號）號碼相距甚
      遠，自難遽予認定Ｄ○○提供之上開支票乃係向被告二人
      所購得。是以本件公訴人既未詳舉確有第三人使用被告二
      人販賣之空白支票、並以之行騙等積極事證以實其說，復
      未證明客觀上有何被害人果因收受被告二人所販賣之空白
      支票而受騙之情事，參以上開說明，被告二人所涉幫助詐
      欺之犯行亦無由成立。
四、綜前所述，公訴人所述犯罪事實及所憑證據，尚難證明被告
    Ｂ○○、Ａ○○涉有前開教唆行使偽造有價證券及教唆詐欺
    之犯行。職是，被告二人販賣空白支票予他人周轉使用之舉
    ，雖不免有擾亂金融秩序管理、甚而影響交易安全之虞，實
    有不當，縱渠等所辯之詞無從概予採信，然其間既有合理之
    懷疑存在，無法達到確信其為真實之程度，依法當不得遽為
    不利於被告之認定。此外，復查無其他積極證據足供證明被
    告二人確有公訴人所指之前揭犯行，揆諸上開判例意旨及說
    明，即應為被告Ｂ○○、Ａ○○無罪之諭知。
據上論斷，應依刑事訴訟法第301 條第1項，判決如主文。
中　　華　　民　　國　　94　　年　　4 　　月　　22　　日
                  刑事第十七庭  審判長法官 李麗珠
                                      法官 林勇如
                                      法官 陳明呈
以上正本證明與原本無異。
如不服本判決，應於收受送達後10日內向本院提出上訴書狀。
中　　華　　民　　國　　94　　年　　4 　　月　　22　　日
　　　　　　　　　　　　　　　　    書記官 林明忠
附表一：
┌──┬────────┬──────┬─────────┬───┐
│編號│開戶名稱        │開戶銀行    │  帳       號     │備 註 │
├──┼────────┼──────┼─────────┼───┤
│  │通箖企業有限公司│第一商業銀行│00000000000       │1張   │
│    │代表人：宇○○  │五股分行    │                  │      │
├──┼────────┼──────┼─────────┼───┤
│  │丁○○          │安泰商業銀行│000000000000      │5張   │
│    │                │鳳山分行    │                  │      │
├──┼────────┼──────┼─────────┼───┤
│  │坤楊有限公司    │第一商業銀行│00000000000       │1張   │
│    │                │小港分行    │                  │      │
├──┼────────┼──────┼─────────┼───┤
│  │寅○○          │萬通商業銀行│00000000000000    │1張   │
│    │                │竹北簡易型分│                  │      │
│    │                │行          │                  │      │
├──┼────────┼──────┼─────────┼───┤
│  │寅○○          │華南商業銀行│000000000000      │2張   │
│    │                │新營分行    │                  │      │
├──┼────────┼──────┼─────────┼───┤
│  │子○○          │台灣銀行樹林│000000000000      │3張   │
│    │                │分行        │                  │      │
├──┼────────┼──────┼─────────┼───┤
│  │鈺鉦商行        │合作金庫銀行│0000000000000     │1張   │
│    │負責人：巳○○  │三峽分行    │                  │      │
├──┼────────┼──────┼─────────┼───┤
│  │鈺鉦商行        │台北國際商業│0000000000000     │2張   │
│    │負責人：巳○○  │銀行鶯歌分行│                  │      │
├──┼────────┼──────┼─────────┼───┤
│  │鈺鉦商行        │中國農民銀行│134491            │1張   │
│    │負責人：巳○○  │三峽分行    │                  │      │
├──┼────────┼──────┼─────────┼───┤
│  │未○○          │中華商業銀行│000000000         │6張   │
│    │                │嘉義分行    │                  │      │
├──┼────────┼──────┼─────────┼───┤
│  │輝皇實業有限公司│中國信託商業│000000000000      │1張   │
│    │負責人：辰○○  │銀行重陽分行│                  │      │
├──┼────────┼──────┼─────────┼───┤
│  │英榮行          │板信商業銀行│0000000000000     │1張   │
│    │負責人：丑○○  │桃園分行    │                  │      │
├──┼────────┼──────┼─────────┼───┤
│  │燦偉興實業有限公│上海商業儲蓄│00000000000000    │1張   │
│    │司              │銀行松南分行│                  │      │
│    │負責人：丑○○  │            │                  │      │
├──┼────────┼──────┼─────────┼───┤
│  │Ｃ○○          │台北銀行城中│000000000000      │3張   │
│    │                │分行        │                  │      │
├──┼────────┼──────┼─────────┼───┤
│  │午○○          │台灣中小企業│000000000000      │6張   │
│    │                │銀行永康分行│（未有退票紀錄）  │      │
├──┼────────┼──────┼─────────┼───┤
│  │黃○○          │華南商業銀行│000000000000      │1張   │
│    │                │民生分行    │                  │      │
├──┼────────┼──────┼─────────┼───┤
│  │誠豐鋁業工程行  │安泰商業銀行│00000000000000    │1張   │
│    │代表人：卯○○  │龍潭分行    │                  │      │
├──┼────────┼──────┼─────────┼───┤
│  │峻嘩實業有限公司│上海商業儲蓄│50094             │1張   │
│    │負責人：辛○○  │銀行三重分行│                  │      │
├──┼────────┼──────┼─────────┼───┤
│  │勝鏵實業有限公司│萬通商業銀行│00000000000000    │1張   │
│    │代表人：亥○○  │永和分行    │                  │      │
├──┼────────┼──────┼─────────┼───┤
│  │媞美實業有限公司│台灣中小企業│00000000000       │3張   │
│    │代表人：壬○○  │銀行化成分行│                  │      │
├──┼────────┼──────┼─────────┼───┤
│  │品嵊企業有限公司│聯邦商業銀行│000000000000      │1張   │
│    │                │蘆洲分行    │                  │      │
├──┼────────┼──────┼─────────┼───┤
│  │戌○○          │台灣銀行南崁│000000000000      │2張   │
│    │                │分行        │                  │      │
├──┼────────┼──────┼─────────┼───┤
│  │酉○○          │台北銀行中崙│000000000000      │1張   │
│    │                │分行        │                  │      │
├──┼────────┼──────┼─────────┼───┤
│  │亞尋實業有限公司│台新國際商業│000000000         │1張   │
│    │負責人：乙○○  │銀行基隆路分│                  │      │
│    │                │行          │                  │      │
├──┼────────┼──────┼─────────┼───┤
│  │地○○          │中國農民銀行│203592            │3張   │
│    │                │三民分行    │                  │      │
├──┼────────┼──────┼─────────┼───┤
│  │庚○○          │台南區中小企│29866             │1張   │
│    │                │業銀行      │（該行來文誤載為29│      │
│    │                │            │686）             │      │
├──┼────────┼──────┼─────────┼───┤
│  │捷暘有限公司    │華南商業銀行│000000000000      │13張  │
│    │負責人：己○○  │樟樹灣分行  │                  │      │
├──┼────────┼──────┼─────────┼───┤
│  │玄○○          │中國農民銀行│38927             │4張   │
│    │                │新營分行    │                  │      │
├──┼────────┼──────┼─────────┼───┤
│  │宙○○          │華南商業銀行│000000000000      │3張   │
│    │                │台北南門分行│                  │      │
├──┼────────┼──────┼─────────┼───┤
│  │癸○○          │中國農民銀行│00000000000       │5張   │
│    │                │東高雄分行  │                  │      │
└──┴────────┴──────┴─────────┴───┘
附表二（扣案支票未有退票紀錄部分）：
┌──┬────────┬──────┬─────────┬───┐
│編號│開戶名稱        │開戶銀行    │  帳       號     │備 註 │
├──┼────────┼──────┼─────────┼───┤
│  │允揚企業有限公司│華僑商業銀行│00000000000000    │5張   │
│    │負責人：甲○○  │府城分行    │                  │      │
│    │                │            │                  │      │
├──┼────────┼──────┼─────────┼───┤
│  │天○○          │台南區中小企│0000000000000     │33張  │
│    │                │業銀行台南分│                  │      │
│    │                │行          │                  │      │
├──┼────────┼──────┼─────────┼───┤
│  │天○○          │第一商業銀行│00000000000       │1張   │
│    │                │北台南分行  │                  │      │
├──┼────────┼──────┼─────────┼───┤
│  │午○○          │台灣中小企業│167055            │6張   │
│    │                │銀行永康分行│                  │      │
│    │                │            │                  │      │
├──┼────────┼──────┼─────────┼───┤
│  │丙○○          │彰化銀行北高│000000000         │6張   │
│    │                │雄分行      │                  │      │
│    │                │            │                  │      │
└──┴────────┴──────┴─────────┴───┘
附表三：
┌──┬─────┬──────┬────────────┬───┐
│編號│發票人名稱│支票號碼    │開戶銀行名稱、帳號      │備 註 │
├──┼─────┼──────┼────────────┼───┤
│  │坤楊有限公│NA0000000   │第一商業銀行小港分行    │      │
│    │司丁○○  │            │00000000000             │      │
├──┼─────┼──────┼────────────┼───┤
│  │同右      │HP0000000   │高雄銀行小港分行        │      │
│    │          │            │011547                  │      │
├──┼─────┼──────┼────────────┼───┤
│  │同右      │HP0000000   │同右                    │      │
├──┼─────┼──────┼────────────┼───┤
│  │同右      │HP0000000   │同右                    │      │
├──┼─────┼──────┼────────────┼───┤
│  │同右      │HP0000000   │同右                    │      │
├──┼─────┼──────┼────────────┼───┤
│  │同右      │HP0000000   │同右                    │      │
└──┴─────┴──────┴────────────┴───┘
